臺灣彰化地方法院刑事附帶民事訴訟判決
  110年度附民字第365號
原      告  尤○○（卷內代號BJ000-Z000000000號）

法定代理人  胡○○
被      告  柯景議

上列被告因妨害秘密案件（本院110年度訴字第685號），經原告
提起附帶民事訴訟，請求損害賠償，本院於民國111年4月28日言
詞辯論終結，判決如下︰
    主    文
被告應給付原告新臺幣捌萬元，及自民國一百十一年三月二十三
日起至清償日止，按週年利率百分之五計算之利息。
本判決第一項得假執行。
原告其餘之訴及假執行之聲請均駁回。
    事    實
一、原告之聲明及陳述：
    被告基於無故竊錄他人非公開之活動、身體隱私部位之接續
    犯意，於民國109年12月14日20時許，至彰化縣○○市○○路00
    號「彰化縣立彰化藝術高中」，並進入該校文蘊樓1樓女廁
    內，將廁所隔間內所擺放之垃圾桶側邊底部鑽孔後，在內安
    裝運動型攝影機及行動電源，以此方式，拍攝原告於翌日在
    校如廁之非公開活動及身體隱私部位，侵害原告侵私權，致
    原告受有精神上之損害，爰求為命被告賠償原告新臺幣（下
    同）30 萬元之精神上損害，及自起訴狀繕本送達之翌日起
    至清償日止，按週年利率百分之5 計算之利息。
二、被告之聲明及陳述：
　　被告對於犯罪事實認罪，但至多能賠償原告5萬元，超過部
    分請予駁回原告之訴。
    理    由
一、原告經合法傳喚，於審判期日無正當之理由不到庭，應依刑
    事訴訟法第498條規定，不待其陳述而為判決。
二、本件被告基於無故竊錄他人非公開之活動、身體隱私部位之
    接續犯意，於109年12月14日20時許，至彰化縣○○市○○路00
    號「彰化縣立彰化藝術高中」，並進入該校文蘊樓1樓女廁
    內，將廁所隔間內所擺放之垃圾桶側邊底部鑽孔後，在內安
    裝運動型攝影機及行動電源，以此方式，拍攝原告於翌日在
    上午9時2分許上廁所之非公開活動及身體隱私部位，業經本
    院110年度訴字第685號判處被告罪刑在案，是被告確有上開
    竊錄原告非公開活動及身體隱私部位之犯罪行為，堪以認定
    。
三、按因故意或過失，不法侵害他人之權利者，負損害賠償責任
    。故意以背於善良風俗之方法，加損害於他人者亦同。不法
    侵害他人之身體、健康、名譽、自由、信用、隱私、貞操，
    或不法侵害其他人格法益而情節重大者，被害人雖非財產上
    之損害，亦得請求賠償相當之金額。民法第184條第1項前段
    、後段、第195條第1項定有明文。原告因被告上開竊錄行為
    ，致身心受有相當程度之痛苦，兩者間具有相當因果關係。
    則被上訴人主張依上述規定，請求上訴人賠償其等因此所受
    之非財產上之損害，自屬有據。又按被害人受有非財產上損
    害，請求加害人賠償相當金額之慰撫金時，法院對於慰撫金
    之量定，應斟酌實際加害情形、所造成之影響、被害人痛苦
    之程度、兩造之身分地位、經濟情形及其他一切狀況為之。
    查原告係在校學生，於校園內上廁所遭被告竊錄而受有精神
    上之痛苦，對校園安全產生疑慮及不安，被告自述在父親的
    工廠從事沖床工作，本案是由被告家人協助賠償被害人，則
    斟酌兩造身分、地位、資力狀況，被告實施侵權行為之手段
    、機會、行為後態度、迄查無散佈營利之情事，對原告造成
    傷害及痛苦程度等一切情狀，認原告請求被告賠償慰撫金以
    8萬元為適當，逾此部分之請求，尚嫌過高，不應准許，並
    認原告請求自刑事附帶民事訴訟起訴狀繕本送達上訴人翌日
    即111年3月23日（送達回執見本院附民卷第15頁）起算之法
    定遲延利息，為有理由；逾此部分之請求，為無理由，不應
    准許。
四、本件判決所命給付之金額未逾50萬元，應按刑事訴訟法第49
    1條第10款準用民事訴訟法第389條第1項第5款之規定，依職
    權宣告假執行。至於原告請求不被允許部分的假執行聲請為
    無理由，應予駁回。又本件係刑事附帶民事訴訟事件，免納
    裁判費用，復無其他訴訟費用發生，爰不諭知訴訟費用之負
    擔，附此敘明。
五、據上論結，本件原告之訴一部有理由、一部無理由，依刑事
    訴訟法第502 條、第498條、第491 條第10款，民事訴訟法
    第389 條第1 項第5款，判決如主文。
中　　華　　民　　國　　111 　年　　5 　　月　　19　　日
              刑事第四庭    審判長法官  余仕明
                                  法官  許家偉
                                  法官  黃玉齡
以上正本證明與原本無異。
如不服本判決應於收受判決後20日內向本院提出上訴書狀，並應
敘述具體理由；其未敘述上訴理由者，應於上訴期間屆滿後20日
內向本院補提理由書（均須按他造當事人之人數附繕本）「切勿
逕送上級法院」。
中　　華　　民　　國　　111 　年　　5 　　月　　19　　日
                                 書記官　吳育嫻